【裁判字號】    95,訴,150
【裁判日期】    950630
【裁判案由】    毒品危害防制條例
【裁判全文】
臺灣臺東地方法院刑事判決               95年度訴字第150號
公  訴  人  臺灣臺東地方法院檢察署檢察官
被      告  甲○○
上列被告因違反毒品危害防制條例案件，經檢察官提起公訴（九
十五度毒偵字第一三七號），因被告於準備程序中自白犯罪，經
本院合議庭裁定本件改由受命法官獨任進行簡式審判程序，茲判
決如下：
    主  文
甲○○連續施用第一級毒品，累犯，處有期徒刑壹年，扣案之毒
品海洛因壹小包（鑑驗後淨重零點壹柒公克）沒收銷燬，盛裝上
開毒品海洛因之包裝袋壹只沒收。
    事  實
一、甲○○前曾於民國八十七年間因施用毒品，經觀察、勒戒後
    認無繼續施用毒品之傾向，由臺灣臺東地方法院檢察署檢察
    官以八十七年度偵緝字第五五號為不起訴處分確定。嗣於八
    十九年間復因施用毒品，經觀察、勒戒後認有繼續施用毒品
    之傾向而送強制戒治，並經臺灣板橋地方法院以八十九年度
    訴字第一五一八號分別判處有期徒刑一年、四月，並定應執
    行刑為一年二月確定。其復於九十一年間因施用毒品案件，
    經本院裁定令入戒治處所施以強制戒治後，並經本院以九十
    一年度訴字第一一二號判處有期徒刑一年四月確定，其於九
    十一年三月二十日入監服刑，於九十四年四月二十三日縮刑
    期滿執行完畢。詎其猶不知悔改，復於五年內，基於施用第
    一級毒品海洛因之概括犯意，於九十五年三月初起至同年四
    月十九日，連續在其位於臺東縣大武鄉○○村○○路二十八
    號之住處或臺東縣臺東市市區內等處，以將海洛因摻入香菸
    之方式施用第一級毒品海洛因多次。嗣因另涉竊盜案件，為
    警於九十五年四月十九日下午八時十分許，在同上市○○路
    ○段一二六號尋獲，其並主動供出連續施用海洛因之情，且
    交出其所持有之海洛因一包（鑑驗後淨重０‧一七公克），
    經警採尿送驗結果，驗有嗎啡類藥物陽性反應。
二、案經臺東縣警察局臺東分局報請臺灣臺東地方法院檢察署檢
    察官偵查起訴。
    理  由
一、按除被告所犯為死刑、無期徒刑、最輕本刑為三年以上有期
    徒刑之罪或高等法院管轄第一審案件者外，於第一次審判期
    日前之準備程序進行中，被告先就被訴事實為有罪之陳述時
    ，審判長得告知被告簡式審判程序之旨，並聽取當事人、代
    理人、辯護人及輔佐人之意見後，裁定進行簡式審判程序，
    刑事訴訟法第二百七十三條之一第一項定有明文。經核本件
    被告甲○○所犯係死刑、無期徒刑、最輕本刑為三年以上有
    期徒刑以外之罪，其於準備程序中就被訴事實為有罪之陳述
    ，經法官告知簡式審判程序之旨，並聽取公訴人、被告之意
    見後，本院爰依首揭規定，合議裁定由受命法官獨任進行簡
    式審判程序，合先敘明。
二、上揭犯罪事實，業據被告甲○○迭於警詢、偵查中及本院審
    理時坦承不諱，並有為警查獲之第一級毒品海洛因一小包（
    鑑驗後淨重０‧一七公克）扣案可證，復有前開扣案第一級
    毒品海洛因一小包之照片二幀在卷可佐。又被告經警查獲後
    ，於九十五年四月十九日，在臺東分局豐里派出所所採尿液
    ，經送慈濟大學濫用藥物檢驗中心以酵素免疫分析法初驗及
    氣相層析質普儀複驗，均呈嗎啡陽性反應，此有該中心檢驗
    總表一紙在卷可稽，再者，上開扣案之白色粉末一小包（鑑
    驗後淨重０‧一七公克）經送請法務部調查局鑑定結果，白
    色粉末一小包含第一級毒品海洛因成分，有該局於九十五年
    五月二十三日函覆之調科壹字第二六００００三二六號鑑定
    通知書一紙在卷可按，復參以被告前經觀察勒戒、強制戒治
    、因施用毒品而受徒刑之宣告及執行之前案紀錄，而施用海
    洛因及安非他命之成癮性極高，完全戒除不易，堪認其自白
    屬實。另被告前曾於八十七年間因施用毒品，經觀察、勒戒
    後認無繼續施用毒品之傾向，由臺灣臺東地方法院檢察署檢
    察官以八十七年度偵緝字第五五號為不起訴處分確定。嗣於
    八十九年間復因施用毒品，經觀察、勒戒後認有繼續施用毒
    品之傾向而送強制戒治，並經臺灣板橋地方法院以八十九年
    度訴字第一五一八號分別判處有期徒刑一年、四月，並定應
    執行刑為一年二月確定。其復於九十一年間因施用毒品案件
    ，經本院裁定令入戒治處所施以強制戒治後，並經本院以九
    十一年度訴字第一一二號判處有期徒刑一年四月確定，其於
    九十一年三月二十日入監服刑，於九十四年四月二十三日縮
    刑期滿執行完畢，有臺灣高等法院被告全國前案紀錄表附卷
    可參。是以，本件事證明確，被告犯行，洵堪認定。
三、核被告所為，係犯毒品危害防制條例第十條第一項之施用第
    一級毒品罪。其持有第一級毒品海洛因之低度行為，應為施
    用第一級毒品之高度行為所吸收，不另論罪。又其所犯上開
    施用第一級多次行為，時間密接，犯罪構成要件相同，顯係
    基於概括犯意反覆為之，應各依連續犯規定論以一罪，並加
    重其刑。被告前因八十七年間因施用毒品，經觀察、勒戒後
    認無繼續施用毒品之傾向，由臺灣臺東地方法院檢察署檢察
    官以八十七年度偵緝字第五五號為不起訴處分確定。嗣於八
    十九年間復因施用毒品，經觀察、勒戒後認有繼續施用毒品
    之傾向而送強制戒治，並經臺灣板橋地方法院以八十九年度
    訴字第一五一八號分別判處有期徒刑一年、四月，並定應執
    行刑為一年二月確定。其復於九十一年間因施用毒品案件，
    經本院裁定令入戒治處所施以強制戒治後，並經本院以九十
    一年度訴字第一一二號判處有期徒刑一年四月確定，其於九
    十一年三月二十日入監服刑，於九十四年四月二十三日縮刑
    期滿執行完畢，此有臺灣高等法院被告全國前案紀錄表一份
    在卷可查，其受有期徒刑之執行完畢後五年內，再犯本案有
    期徒刑以上之罪，為累犯，應依法遞加重其刑。其於本件連
    續施用第一級毒品犯行在未被有偵查職權之機關或公務員知
    其為犯人前，即主動向臺東縣警察局臺東分局豐里派出所警
    員自首，並進而接受採尿，且接受本件裁判，應依刑法第六
    十二條前段之規定，減輕其刑，並依法先加後減。爰審酌被
    告素行、對社會之危害、不知悔改再犯施用毒品之情、施用
    毒品情節及其犯罪後坦承之態度等一切情狀，量處如主文所
    示之刑。末查前開扣案海洛因一小包（鑑驗後淨重０‧一七
    公克），屬毒品危害防制條例第二條第二項第一款之第一級
    毒品，爰依同條例第十八條第一項前段規定，不問屬於犯人
    與否，應予沒收銷燬；至盛裝上開毒品海洛因之包裝袋一只
    ，則係被告自承為其所有供施用毒品犯罪所用之物，惟尚非
    製造專供施用毒品使用，故非屬毒品害防制條例第十八條第
    一項前段規定之「專供施用毒品之器具」，應另依刑法第三
    十八條第一項第二款規定，併予宣告沒收。
據上論斷，應依刑事訴訟法第二百七十三條之一第一項、第二百
九十九條第一項前段，毒品危害防制條例第十條第一項、第十八
條第一項前段，刑法第十一條前段、第五十六條、第四十七條、
第六十二條前段、第三十八條第一項第二款規定，判決如主文。
本案經檢察官乙○○到庭執行職務
中    華    民    國    95    年    6     月    30    日
                  刑事第二庭    法  官  連雅婷
以上正本證明與原本無異。
如不服本判決，應於判決送達後10日內向本院提出上訴狀（須附
繕本）。
「切勿逕送上級法院」
                                書記官  蘇美琴
中    華    民    國    95    年    6     月    23    日
附錄條文：
毒品危害防制條例第10條
施用第一級毒品者，處六月以上五年以下有期徒刑。
施用第二級毒品者，處三年以下有期徒刑。


司法院資訊處製作；財團法人民間司法改革基金會備份。
